臺灣板橋地方法院刑事判決　　　　　　　93年度訴字第1935號
公　訴　人　臺灣板橋地方法院檢察署檢察官
被　　　告　甲○○
上列被告因毒品危害防制條例案件，經檢察官提起公訴（93年度
毒偵字第4256號），本院依簡式審判程序判決如下：
    主  文
甲○○連續施用第一級毒品，累犯，處有期徒刑拾月。
    事  實
一、甲○○前因施用毒品案件，經臺灣高等法院裁定送觀察、勒
    戒後，因認無繼續施用毒品之傾向，而由該院於民國87年8
    月18日以87年度上易字第3768號、87年度上訴字第3768號判
    決免刑在案；其又因施用毒品案件，經臺灣臺中地方法院先
    後裁定送觀察、勒戒及強制戒治，於91年7 月12日執行強制
    戒治完畢，此次施用毒品犯行並經檢察官提起公訴，由臺灣
    臺中地方法院以90年度訴字第1738號判處有期徒刑10月；甲
    ○○前另因肅清煙毒條例及竊盜案件，經臺灣臺北地方法院
    分別以83年度訴緝字第194 號、90年度訴緝字第20號判處有
    期徒刑3 年7 月、3 月確定；前述三罪接續執行，於92年10
    月9 日縮短刑期執行完畢。詎甲○○猶未戒除毒癮，復基於
    施用第一級毒品海洛因之概括犯意，自前次強制戒治執行完
    畢5 年內之93年5 月底某日起，至同年6 月6 日中午12時43
    分許為警採尿前回溯26小時內之某時止，在臺北市○○街之
    某處工地，以將海洛因摻入香煙內吸食之方式，連續施用海
    洛因多次。嗣因甲○○屬列管毒品人口，經警通知其於93年
    6 月6 日中午12時許，前往臺北市政府警察局大同分局採尿
二、案經臺北市政府警察局大同分局移送臺灣板橋地方法院檢察
    署檢察官偵查起訴。本院於準備程序進行中，被告甲○○就
    被訴事實為有罪之陳述，經告知簡式審判程序之旨，並聽取
    公訴人、被告之意見後，本院合議庭裁定由受命法官獨任進
    行簡式審判程序。
    理  由
一、右揭犯罪事實，業據被告於本院準備程序、審理時均自白不
    諱，其於93年6 月6 日中午12時43分許為警採集之尿液檢體
    ，經送臺灣尖端先進生技醫藥股份有限公司以酵素免疫分析
    法初驗、氣相層析質譜儀法覆驗之結果，確呈嗎啡陽性反應
    ，有該公司於93年6 月16日出具之濫用藥物檢驗報告一份及
    列管毒品人口尿液檢體採集送驗紀錄表一紙在卷可稽，足認
    被告之自白核與事實相符。按海洛因係由嗎啡經化學合成之
    半人工合成品，其毒性倍於嗎啡，其施打或吸食後經人體代
    謝作用而分解成毒性較低之嗎啡，而於尿液中被檢測出，故
    吸食或施打海洛因者在尿液中均以嗎啡形態被檢測出，又海
    洛因經注射或吸入人體後，其代謝物嗎啡之平均可檢出時限
    約為二十六小時，此皆為本院職務上已知之事實，並據行政
    院衛生署藥物食品檢驗局以81年9 月8 日藥檢壹字第811488
    5 號函示明確，佐以現今施毒者所施用之第一級毒品，多為
    海洛因，甚少或未見有施用嗎啡之常情，益徵被告所施用之
    毒品，確為第一級毒品海洛因無訛。再者，被告前因施用毒
    品案件，經臺灣高等法院裁定送觀察、勒戒後，因認無繼續
    施用毒品之傾向，而由該院於87年8 月18日以87年度上易字
    第3768號、87年度上訴字第3768號判決免刑在案；其又因施
    用毒品案件，經臺灣臺中地方法院先後裁定送觀察、勒戒及
    強制戒治，於91年7 月12日執行強制戒治完畢等情，亦有臺
    灣高等法院被告全國前案紀錄表一份在卷可參。從而被告於
    前次強制戒治執行完畢後5 年內再犯施用第一級毒品罪，事
    證明確，其犯行堪予認定。
二、核被告所為，係犯毒品危害防制條例第10條第1 項之施用第
    一級毒品罪。其持有海洛因之低度行為，為施用之高度行為
    所吸收，不另論罪。被告自93年5 月底某日起，至同年6 月
    6 日中午12時43分許為警採尿前回溯26小時內之某時止，期
    間多次施用海洛因之犯行，時間緊接，所犯係構成要件相同
    之罪，顯係基於概括犯意為之，為連續犯，應依法論以一罪
    並加重其刑。又查被告前因肅清煙毒條例、竊盜及施用毒品
    案件，經臺灣臺北地方法院以83年度訴緝字第194 號、90
    年度訴緝字第20號及臺灣臺中地方法院以90年度訴字第1737
    號，分別判處有期徒刑3 年7 月、3 月、10月確定，上開三
    罪接續執行，於92年10月9 日縮短刑期執行完畢等情，有臺
    灣高等法院被告全國前案紀錄表一份在卷可考，其受有期徒
    刑之執行完畢，5 年內再犯本件有期徒刑以上之罪，為累犯
    ，應依法遞加重其刑。檢察官雖僅就被告於93年6 月6 日中
    午12時43分許為警採尿前26小時內某時之施用海洛因犯行提
    起公訴，惟前揭犯罪事實欄所載之其餘施用海洛因犯行，與
    起訴部分有連續犯之裁判上一罪關係，為起訴效力所及，本
    院自得併予審究。爰審酌被告素行不佳，前已因施用毒品案
    件獲得免刑之寬典，又經法院論罪科刑，均猶不能戒除毒癮
    ，顯然漠視法令之禁制，惟其犯後態度尚稱良好，施用期間
    不長等一切情狀，量處如主文所示之刑。
三、如不服本判決，得自收受送達之日起10日內，向本院提出上
    訴。
據上論斷，應依刑事訴訟法第273 條之1 第1 項、第299 條第1
項前段，毒品危害防制條例第10條第1 項，刑法第11條前段、第
56條、第47條，判決如主文。
本案由檢察官許梨雯提起公訴，經檢察官張慶林到庭執行職務。
中　　華　　民　　國　　94　　年　　2 　　月　　25　　日
                  刑事第十二庭  法　官  劉元斐
上列正本證明與原本無異。
如不服本判決，應於判決送達後十日內向本院提出上訴狀 (應附
繕本) ，上訴於臺灣高等法院。
                                書記官  郭玉芬
中　　華　　民　　國　　94　　年　　2 　　月　　25　　日
附錄本案論罪科刑所引法條：
毒品危害防制條例第10條：
施用第一級毒品者，處六月以上五年以下有期徒刑。
施用第二級毒品者，處三年以下有期徒刑。
